# 代达付业务的会计处理

提问人：白白的云 时间：2012-05-22 14:38:45
陈斑竹，由于与银行签订了代达付业务，求教新准则下的会计处理。
代达付业务为银行先为公司支付进口货物付汇业务，公司根据融资时间支付银行融资费用，到期后按照外汇偿还银行。
对于银行先行支付进口货物的行为，公司处理是否将应付账款转为短期借款，待到期后偿还本金及利息。
其他方面还有什么需要注意的？

回答人：chenyiwei
一般理解，由于使用该业务而获得更长的信用期，是银行信用介入的结果。因此基本赞同将银行代付的款项在报表上列报为一项银行借款。